Inventaris van de archieven van het Nederlandse Gezantschap / Nederlandse Ambassade in België (en Luxemburg), 1839-1954 (1961), 1924-1954
Nationaal Archief, Den Haag
- Archiefblok (1855) 1890-1940 (1944), B.
  - STUKKEN BETREFFENDE BIJZONDERE ONDERWERPEN, B.2
    - LUXEMBURG, AB
      - Stukken betreffende de waarde van Chinese spoorwegobligaties voor de Luxemburgse regering, 1920-1921.; 1105; 1 omslag
      - Stukken betreffende een economische overeenkomst tussen België en Luxemburg, 1922-1932.; 1106; 1 omslag
      - Stukken betreffende de exploitatie van de Luxemburgse spoorwegen, 1924-1930.; 1107; 1 omslag
      - Stukken betreffende de heffing van autobelasting in Luxemburg, 1925-1931.; 1108; 1 omslag
      - Stukken betreffende de ontwikkeling van handel en nijverheid in Luxemburg, 1925-1934.; 1109; 1 omslag
      - Stukken betreffende de Luxemburgse vertegenwoordigingen in Nederland, 1926.; 1110; 1 omslag
      - Brief aan het Ministerie te 's-Gravenhage betreffende politieke ontwikkelingen in Luxemburg, doorslag., [1926]; 1111; 1 stuk
      - Stukken betreffende een politiek geschil tussen Duitsland en Luxemburg, 1926-1927.; 1112; 1 omslag
      - Stukken betreffende het buitenlandse politieke beleid van de Luxemburgse regering, 1928.; 1113; 1 omslag
      - Stukken betreffende de eventuele heffing van dubbele belasting op Nederlandse onderdanen in Luxemburg, 1933-1934.; 1114; 1 omslag
      - Stukken betreffende verkiezingen in Luxemburg, 1936-1939.; 1115; 1 omslag
      - Stukken betreffende de neutraliteit van Luxemburg, 1938-1940.; 1116; 1 omslag
      - Stukken betreffende de waarneming van de Luxemburgse belangen door Nederland, 1938-1940.; 1117; 1 omslag
  - Aanvulling 2009, B.3
    - Stukken betreffende de maatregelen van de Nederlandse regering tegen oorlogvoerende landen in verband met de oorlogvoering op zee., 1939; 1373; 1 omslag
    - Stukken betreffende de parkeergelegenheid in Breda in verband met de geheimhouding van bijeenkomsten met Belgische bewindslieden., 1939; 1374; 1 omslag
    - Telegram houdende een verzoek aan de Belgische regering de Nederlandse belangen waar te nemen ingeval van een Russische bezetting van Finland., 1939; 1375; 1 stuk
    - Stukken betreffende de handelsbetrekkingen van diverse landen met het Verenigd Koninkrijk en het behandelen van de door de regering van het Verenigd Koninkrijk opgestelde contrabandelijst., 1939-1940; 1376; 1 omslag
    - Stukken betreffende de uitvoerblokkade tegen goederen van Duitse oorsprong en de gevolgen daarvan voor de havens van Antwerpen en Rotterdam., 1939-1940; 1377; 1 omslag
    - Stukken betreffende het beschikbaar stellen van Nederlandse scheepsruimte in verband met de bevoorrading van België en besprekingen inzake het gebruik van de havens van Rotterdam en Antwerpen door de neutrale scheepvaart., 1939-1940; 1378; 1 omslag
    - Stukken betreffende het grensincident bij Venlo op 9 november 1939 waarbij twee ambtenaren van de Britse inlichtingendienst, een officier van de Nederlandse inlichtingendienst en een Nederlandse chauffeur waren betrokken., 1939-1940; 1379; 1 omslag
    - Stukken betreffende het informeren van de Nederlandse minister van Buitenlandse Zaken inzake in België gepubliceerde krantenartikelen betreffende de militaire betrekkingen tussen Nederland en België., 1939-1940; 1380; 1 omslag
    - Stukken betreffende verslagen van besprekingen inzake de contrabande maatregelen van het Verenigd Koninkrijk, die onder leiding van de directeur-generaal van Handel en Nijverheid, dr. Hirschfeld, zijn gevoerd te Berlijn., 1939-1940; 1381; 1 omslag
    - Stukken betreffende verslagen van de handelsbesprekingen tussen het Verenigd Koninkrijk en Nederland te Londen., 1939-1940; 1382; 1 pak
    - Stukken betreffende verslagen van vergaderingen van de Economische Commissie uit de Raad van Ministers., 1939-1940; 1383; 1 omslag
    - Persartikelen betreffende de besprekingen die de gewezen eerste minister van Nederland, dr. Colijn, heeft gevoerd te Brussel inzake internationale economische aangelegenheden., 1940; 1384; 1 omslag
    - Stukken betreffende de controle op post die wordt vervoerd op neutrale schepen., 1940; 1385; 1 omslag
    - Nota betreffende de defensie van Curaçao en Suriname., 1940; 1386; 1 omslag
    - Stukken betreffende de handelsbetrekkingen tussen Duitsland en België en de handelsovereenkomst tussen de Belgisch-Luxemburgsche Economische Unie en Frankrijk en het Verenigd Koninkrijk., 1940; 1387; 1 omslag
    - Stukken betreffende een handelsovereenkomst tussen Nederland en het Verenigd Koninkrijk., 1940; 1388; 1 omslag
    - Stukken betreffende een verslag van de handelsbesprekingen tussen Frankrijk en Nederland in april 1940 te Parijs., 1389; 1 omslag
    - Stukken betreffende het beantwoorden van kamervragen inzake de rede van de Belgische staatsminister dr. F. van Cauwelaert betreffende de economische samenwerking tussen Nederland en België, gehouden te Maastricht in een door het Departement van Zuid-Limburg der Nederlandsche Maatschappij voor Nijverheid en Handel belegde openbare vergadering, en een rede van de Belgische oud-minister dr. J. Droste inzake het vredesprobleem en de lage landen aan de Noordzee, op uitnodiging van de Liberale Kring te Rotterdam, 1940; 1390; 1 omslag
    - Stukken betreffende het grensincident bij Wernhout op 18 november 1939 waarbij een Griekse kolonel der infanterie betrokken was., 1940; 1391; 1 omslag
    - Stukken betreffende het voorstel van de Verenigde Staten inzake contacten tussen neutrale landen over economische vraagstukken en ontwapeningskwesties die zich na de oorlog voor zullen doen., 1940; 1392; 1 omslag
  - GEDEPONEERDE ARCHIEVEN, B.4
    - ARCHIEF VAN DE RIJKSLANDBOUWCONSULENT VOOR NEDERLAND IN BELGIË 1924-1931, B.4.1
      - Doorslagen van rapporten en brieven van de Rijkslandbouwconsulent voor Nederland in België aan de Inspecteur voor de Landbouw van het Ministerie van Binnenlandse Zaken en Landbouw te 's-Gravenhage, 1924-1931.; 1118; 1 pak
        zie voor de werkzaamheden van de Rijkslandbouwconsulent tevens inv. nr. 782.
    - ARCHIEF VAN DE NEDERLANDSE GEZANT BIJ DE BELGISCHE REGERING IN BALLINGSCHAP TIJDENS DE TWEEDE WERELDOORLOG 1940-1944, B.4.2
      - Stukken betreffende de uitoefening van diplomatieke werkzaamheden van de Nederlandse gezant bij de Belgische regering in ballingschap tijdens de Tweede Wereldoorlog, 1940-1944.; 1119; 1 pak
        Openbaarheid beperkt tot 1 januari 2020
- Archiefblok (1940) 1945-1954 (1961), C.
  - Gewoon archief van de Ambassade (1943)1945-1954(1956), C.1
    - Stukken van algemene aard, C.1.1
      - Agenda's van ingekomen en uitgaande stukken., 1944-1954; 1120-1136; 17 delen
        - 1944 sep 12-1945 jan 13, 1120
        - 1945 jan 2-1945 aug 22, 1121
        - 1945 aug 22-1945 dec 31, 1122
        - 1946 jan 2-1946 jul 26, 1123
        - 1946 jul 27-1946 dec 31, 1124
        - 1947 jan 2-1947 sep 2, 1125
        - 1947 sep 2-1947 dec30, 1126
        - 1948 jan 2-1948 jul 10, 1127
        - 1948 jul 12-1948 dec 31, 1128
        - 1949 jan 3-1949 aug 31, 1129
        - 1949 sep 1-1949 dec 30, 1130
        - 1950 jan 2-1950 dec 29, 1131
        - 1951 jan 2-1951 dec 31, 1132
        - 1952 jan 3-1952 sep 19, 1133
        - 1952 sep 22-1952 dec 31, 1134
        - 1953 jan 5-1953 dec 31, 1135
        - 1954 jan 4-1954 dec 31, 1136
    - Stukken betreffende bijzondere onderwerpen, C.1.2
      - Rode Kruis, AA
        - Stukken betreffende diverse hulpacties van het Internationale Rode Kruis ten behoeve van Nederland., 1944-1946; 1137; 1 omslag
        - Stukken betreffende hulpacties van het Rode Kruis aan nederlandse vluchtelingen in België., 1944-1947; 1138; 1 omslag
      - Scheepvaartaangelegenheden, AC
        - Scheepsverklaringen inzake uiteenzettingen van schippers en opvarenden over scheepsrampen., 1945-1946; 1139; 1 omslag
        - Stukken betreffende de economische situatie in de havens van Antwerpen en Gent., 1945-1952; 1140; 1 omslag
      - Verenigingen, AE
        - Stukken betreffende de Nederlandse Vereniging van Weldadigheid voor behoeftige Nederlanders in België., 1944-1951; 1141; 1 omslag
        - Stukken betreffende Nederlandse verenigingen in België., 1944-1951; 1142; 1 omslag
        - Stukken betreffende het Comité van Belgische, Nederlandse en Luxemburgse samenwerking., 1945-1946; 1143; 1 omslag
      - Belgisch Kongo, AH
        - Stukken betreffende Belgisch Kongo., 1947-1951; 1144; 1 omslag
      - Consulaire aangelegenheden, C
        - Stukken betreffende het nederlandse consulaat te Hasselt., 1940-1951; 1145; 1 omslag
        - Stukken betreffende een betrouwbaarheidsonderzoek naar de voormalige consul van Aken, E.L. Naus., 1945-1946; 1146; 1 omslag
        - Stukken betreffende de consulaire afdeling van de ambassade., 1946-1947; 1147; 1 omslag
        - Stukken betreffende Nederlandse consulaten in Belgisch Kongo., 1946-1952; 1148; 1 omslag
      - Economische aangelegenheden, H
        - Stukken betreffende een economische unie tussen de Benelux en Frankrijk., 1944-1948; 1149; 1 omslag
        - Stukken betreffende de onderhandelingen tussen België, Nederland en Luxemburg inzake het sluiten van een douane-overeenkomst., 1944-1949; 1150-1151; 2 omslagen
          - 1944-1946, 1150
          - 1947-1949, 1151
        - Stukken betreffende handelsbesprekingen tussen Nederland en België., 1946-1948; 1152; 1 omslag
        - Stukken betreffende een handelsovereenkomst tussen België en Tsjecho-Slowakije., 1947; 1153; 1 omslag
        - Ingekomen notulen van de Raad voor Handelsaccoorden en Douaneregelingen alsmede de Raad voor de Economische Unie inzake de douaneovereenkomst tussen de Beneluxlanden., 1946-1953; 1154-1158; 5 pakken
          - 1946-1947, 1154
          - 1948, 1155
          - 1948, 1156
          - 1949, 1157
          - 1950-1953, 1158
      - Financiële aangelegenheden, J
        - Stukken betreffende de Belgische deelname aan de monetaire overeenkomst van Bretton-Woods., 1945-1948; 1159; 1 omslag
      - Ambassade, K
        - Stukken betreffende de verheffing van het gezantschap te Brussel tot ambassade., 1944; 1160; 1 omslag
        - Stukken betreffende diplomaten verbonden (geweest) aan gezantschap of ambassade te Brussel., 1944-1956; 1161-1164; 4 omslagen
          - Jhr mr. G. Beelaerts van Bloklandt 1949-1956, 1161
          - Mr. B. Ph. baron van Harinxma thoe Slooten 1944, 1162
          - Jhr. J.W.M. Snouck Hurgronje 1946-1947, 1163
          - H.W.G.M. ridder Huyssen van Kattendijke 1946, 1164
        - Stukken betreffende het aanstellen van een militair-attaché bij de ambassade te Brussel., 1944-1952; 1165; 1 omslag
        - Stukken betreffende het personeel werkzaam op de ambassade te Brussel., 1944-1953; 1166; 1 omslag
          Op naam geordend.
        - Stukken betreffende de verbouwingen aan het legatiegebouw., 1945; 1167; 1 omslag
        - Stukken betreffende een dienstreis van de ambassadeur Harinxma thoe Slooten naar Antwerpen., 1945, 1950; 1168; 1 omslag
        - Stukken betreffende de financiële liquidatie van de Nederlandse Repatriëringsdienst te Brussel., 1945-1951; 1169; 1 omslag
        - Stukken betreffende de militair-attaché generaal-majoor G.J. Sas., 1946-1948; 1170; 1 omslag
        - Verslag van een dienstreis van de ambassadeur Harinxma thoe Slooten naar Belgisch Kongo., 1948; 1171; 1 stuk
      - Hofaangelegenheden, L
        - Stukken betreffende een bezoek van koningin Wilhelmina aan Hr. Ms. 'Heemskerk' te Antwerpen., 1946; 1172; 1 omslag
        - Stukken betreffende de aanbieding van een ere-doctoraat van de hogeschool te Leuven aan koningin Wilhelmina., 1947; 1173; 1 omslag
        - Stukken betreffende de viering van het regeringsjubileum van koningin Wilhelmina door Nederlanders in België., 1948; 1174; 1 omslag
      - Juridische aangelegenheden, N
        - Stukken betreffende naturalisaties van personen., 1939-1949; 1175-1176; 2 pakken
          - 1939-1948, 1175
          - 1948-1949, 1176
        - Stukken betreffende door de geallieerden in Brussel in beslaggenomen eigendommen van Nederland en België., 1944-1945; 1177; 1 omslag
        - Stukken betreffende politiek onbetrouwbare personen., 1944-1950; 1178; 1 omslag
          Openbaarheid beperkt tot 1 januari 2026
        - Stukken betreffende Nederlandse eigendommen in België., 1944-1947; 1179; 1 omslag
        - Stukken betreffende diverse nationaliteitskwesties., 1944-1949; 1180; 1 omslag
        - Stukken betreffende vorderingen van E. van Hasselt op de Nederlandse regering wegens verleende voorschotten aan het Comité tot steun aan Nederlandse oorlogsslachtoffers in België., 1944-1951; 1181; 1 omslag
        - Lijsten van Belgen die tijdens de bezetting de Nederlandse ondergrondse beweging hebben geholpen, Nederlanders in België die werkzaam waren in de ondergrondse beweging en overzichten van toegekende onderscheidingen aan Belgische leden van de verzetsbeweging en het Rode Kruis en aan Belgen inzake hun verdiensten voor de Nederlandse zaak in het algemeen., [na 1944]; 1372; 1 omslag
          Aanvulling 2009
        - Stukken betreffende nalatenschappen., 1945-1947; 1182; 1 omslag
        - Stukken betreffende kennisgevingen van Nederlanders inzake het behoud van de Nederlandse nationaliteit., 1945-1947; 1183; 1 omslag
        - Stukken betreffende Belgische eigendommen die gedurende de Tweede Wereldoorlog door Duitsers in beslag genomen zijn., 1945-1948; 1184; 1 omslag
        - Stukken betreffende Nederlandse geïnterneerden en krijgsgevangenen in Nederland en België., 1945-1948; 1185; 1 omslag
          Openbaarheid beperkt tot 1 januari 2024
        - Stukken betreffende een uitleveringsverdrag tussen België en Nederland., 1945-1950; 1186; 1 omslag
        - Stukken betreffende Nederlandse eigendommen in het buitenland., 1945-1950; 1187; 1 omslag
        - Stukken betreffende een overeenkomst tussen België en Nederland inzake wederzijdse militaire vorderingen., 1945-1951; 1188; 1 omslag
        - Lijsten van Nederlanders die in Belgische gevangenissen verkeren en ter beschikking staan van de vreemdelingenpolitie., 1946; 1189; 1 omslag
          Openbaarheid beperkt tot 1 januari 2022
        - Stukken betreffende het verblijf van Nederlandse, Belgische en Luxemburgse onderdanen in Russische kampen., 1947-1951; 1190; 1 omslag
          Openbaarheid beperkt tot 1 januari 2027
        - Stukken betreffende de Belgische deelname aan de 7e Haagse Conferentie voor het internationaal privaatrecht., 1949-1951; 1191; 1 omslag
      - Landbouwaangelegenheden, Q
        - Stukken betreffende de onderhandelingen tussen de Benelux inzake het gezamenlijk landbouwprobleem., 1949-1951; 1192; 1 omslag
      - Luxemburg, R
        - Stukken betreffende het consulaat-generaal en de benoeming van een Nederlandse zaakgelastigde te Luxemburg., 1945-1950; 1193; 1 omslag
      - Militaire aangelegenheden, S
        - Stukken betreffende het opsporen van Nederlanders die gedurende de oorlog in België verbleven en daar door de Duitsers om het leven zijn gebracht., 1945-1946; 1194; 1 omslag
        - Stukken betreffende Nederlandse militaire begraafplaatsen in België., 1946-1947; 1195; 1 omslag
        - Stukken betreffende organisaties van Belgische oudstrijders., 1946-1950; 1196; 1 omslag
        - Stukken betreffende bezoeken van Nederlandse oorlogschepen aan België., 1948-1952; 1197; 1 omslag
      - Onderwijs, kunst en wetenschappen, V
        - Notulen van de gemengde technische commissie inzake de uitvoering van het Nederlands-Belgisch cultureel accoord., 1946-1951; 1198; 1 omslag
      - Pers en voorlichting, X
        - Stukken betreffende de houding van de Belgische pers ten opzichte van de relatie tussen Nederland en Indonesië., 1947-1949; 1199; 1 omslag
        - Stukken betreffende de werkzaamheden van de persafdeling van de ambassade te Brussel., 1950-1951; 1200; 1 omslag
      - Politieke aangelegenheden, Y
        - Stukken betreffende politieke aangelegenheden in België., 1944-1951; 1201; 1 omslag
      - Repatriëring, Z
        - Stukken betreffende een repatriëringsovereenkomst tussen België en Nederland., 1944-1945; 1202; 1 omslag
        - Stukken betreffende vluchtelingen uit Zeeuws-Vlaanderen in België., 1945-1946; 1203; 1 omslag
        - Stukken betreffende het Regeringscommissariaat voor de Repatriëring voor Nederlandse vluchtelingen in België., 1945-1950; 1204; 1 omslag
  - Geheim archief van de Ambassade (1943)1945-1954(1961), C.2
    - Stukken van algemene aard, C.2.1
      - Agenda's van ingekomen en uitgaande stukken., 1949-1954; 1205-1210; 6 delen
        - 1949 jan 3-1949 dec 30, 1205
        - 1950 jan 3-1950 dec 31, 1206
        - 1950 jan 4-1951 dec 31, 1207
        - 1952 jan 17-1952 dec 31, 1208
        - 1953 jan 9-1953 dec 31, 1209
        - 1954 jan 6-1954 nov 10, 1210
    - Stukken betreffende bijzondere onderwerpen, C.2.2
      - Hofaangelegenheden, I
        - Stukken betreffende de Belgische koningskwestie omtrent koning Leopold., 1945-1953; 1211; 1 omslag
      - Belgische diplomatieke dienst, II
        - Stukken betreffende de Belgische diplomatieke dienst., 1948-1953; 1212; 1 omslag
      - Politieke aangelegenheden, III
        - Stukken betreffende het bezoek van de Belgische minister Spaak aan Parijs., 1944-1945; 1213; 1 omslag
        - Stukken betreffende de politieke verhoudingen tussen België en diverse mogendheden., 1944-1950; 1214-1216; 3 omslagen
          - Frankrijk 1944-1946, 1214
          - Oostenrijk 1946-1950, 1215
          - Rusland 1945-1948, 1216
        - Stukken betreffende de binnenlandse politieke situatie in België., 1944-1954; 1217-1218; 1 pak en 1 omslag
          - 1944-1951, 1217
          - 1951-1954, 1218; omslag
        - Stukken betreffende de buitenlandse politiek van België., 1944-1954; 1219; 1 omslag
        - Stukken betreffende de Belgische politiek ten opzichte van Kongo., 1946-1951; 1220; 1 omslag
        - Stukken betreffende het communisme in België., 1948; 1221; 1 omslag
        - Stukken betreffende de Belgische regeringspolitiek inzake het berechten van oorlogsmisdadigers., 1950-1953; 1222; 1 omslag
      - Juridische zaken, IV
        - Stukken betreffende de berechting van landverraders en collaborateurs in België., 1944; 1223; 1 omslag
        - Stukken betreffende inlichtingen over Nederlandse personen wegens hun houding gedurende de Duitse bezetting., 1945-1948; 1224; 1 omslag
      - Neutraliteit, V
        - Stukken betreffende de opheffing van de Luxemburgse neutraliteit alsmede Luxemburgse annexatieplannen op Duitsland., 1945-1948; 1225; 1 omslag
      - Internationale kwesties, VI
        - Verhouding tussen de Benelux en Duitsland, VI.1
          - Missive aan het Ministerie van Buitenlandse Zaken inzake het Ardennen offensief., 1944; 1226; 1 stuk
          - Stukken betreffende de standpunten van de Benelux inzake annexatieplannen jegens Duitsland., 1944-1951; 1227; 1 omslag
          - Stukken betreffende een gemeenschappelijke bezettingszône van Nederland en België op Duits grondgebied., 1945-1947; 1228; 1 omslag
          - Stukken betreffende het standpunt van België en Nederland inzake de diplomatieke status van de militaire missies in Duitsland., 1945-1947; 1229; 1 omslag
          - Stukken betreffende de deelname van België en Nederland aan besprekingen over de toekomst van het Rijnland., 1945-1947; 1230; 1 omslag
          - Stukken betreffende het protest van de Benelux inzake eventuele tewerkstelling van Duitsers bij het bureau "Central Registry of War criminals and security suspects" (CROW) te Berlijn., 1946; 1231; 1 omslag
          - Stukken betreffende het standpunt van België inzake de economische betrekkingen tussen Nederland en Duitsland., 1946-1947; 1232; 1 omslag
          - Stukken betreffende de houding van de Belgische pers ten opzichte van het federalisme in Duitsland., 1946-1947; 1233; 1 omslag
          - Stukken betreffende de territoriale eisen van Luxemburg jegens Duitsland., 1946-1948; 1234; 1 omslag
          - Stukken betreffende Belgische annexatieplannen jegens Duitsland., 1946-1948; 1235; 1 omslag
          - Stukken betreffende het standpunt van de Benelux ten opzichte van het 'Ruhr'-accoord., 1946-1952; 1236; 1 omslag
          - Stukken betreffende de houding van de Benelux inzake het bezettingsstatuut voor Duitsland., 1948-1952; 1237; 1 omslag
          - Stukken betreffende de houding van Belgische en Luxemburgse regering ten opzichte van de beëindiging van de staat van oorlog tussen Nederland en Duitsland., 1949-1951; 1238; 1 omslag
          - Stukken betreffende de houding van België inzake het economisch- en politiek herstel in Duitsland., 1947-1952; 1239; 1 omslag
          - Stukken betreffende het standpunt van de Nederlandse en Belgische regeringen inzake besprekingen van de grote vier mogendheden betreffende het vredesverdrag met Duitsland., 1947-1952; 1240; 1 omslag
          - Stukken betreffende de samenwerking van de Benelux met de Militaire Security Board in Duitsland., 1949; 1241; 1 omslag
          - Stukken betreffende het standpunt van België en Nederland inzake de vorming van een Oostduitse regering., 1949-1953; 1242; 1 omslag
          - Stukken betreffende de Belgische en Nederlandse diplomatieke betrekkingen met West-Duitsland., 1950-1951; 1243; 1 omslag
        - Internationale Europese samenwerking, VI.2
          - Stukken betreffende de houding van België ten opzichte van de Westeuropese samenwerking., 1944-1947; 1244; 1 omslag
          - Stukken betreffende de samenwerking tussen Nederland en België inzake de internationale zône van Tanger., 1945-1948; 1245; 1 omslag
          - Stukken betreffende de houding van België in de Raad van Europa., 1946-1949; 1246; 1 omslag
          - Stukken betreffende de deelname van de Benelux aan de zitting van de Economic and Social Council van de Verenigde Naties., 1946-1949; 1247; 1 omslag
          - Stukken betreffende het verdrag van Brussel., 1947-1950; 1248; 1 omslag
          - Stukken betreffende de samenwerking met België op het gebied van atoomenergie., 1948; 1249; 1 omslag
          - Stukken betreffende vergaderingen van de Consultatieve Raad van het verdrag van Brussel., 1948; 1250; 1 omslag
          - Stukken betreffende het instellen van een Europese statistische commissie ten behoeve van de Europese samenwerking., 1948; 1251; 1 omslag
          - Stukken betreffende het standpunt van de Benelux inzake het voorstel van minister Bevin tot het sluiten van een Westeuropese alliantie., 1948; 1252; 1 omslag
          - Stukken betreffende de economische unie tussen Frankrijk, Italie en Nederland en België (FINEBEL)., 1949-1950; 1253; 1 omslag
          - Stukken betreffende het standpunt van de Benelux inzake het oprichten van een Europees leger alsmede de herbewapening., 1950-1951; 1254; 1 omslag
          - Stukken betreffende het standpunt van België inzake de herziening van het Tanger-statuut., 1950-1952; 1255; 1 omslag
          - Stukken betreffende de Belgische houding in de raad van de O.E.E.C., 1951-1953; 1256; 1 omslag
        - Diplomatieke en politieke verhoudingen, VI.3
          - Stukken betreffende Nederlandse-Belgische vredesonderhandelingen met Italië, Finland, Roemenië, Hongarije en Bulgarije., 1945-1947; 1257; 1 omslag
          - Stukken betreffende de politieke verhouding tussen België en Frankrijk., 1945-1952; 1258; 1 omslag
          - Stukken betreffende de Nederlandse en Belgische diplomatieke betrekkingen met diverse mogendheden., 1946-1953; 1259-1261; 3 omslagen
            - Spanje 1946-1953, 1259
            - Tsjechoslowakije 1948-1953, 1260
            - Zuid-Afrika 1948-1949, 1261
          - Stukken betreffende het standpunt van België inzake de politieke verhouding tussen de Verenigde Staten en de Sovjet-Unie., 1947; 1262; 1 omslag